【裁判字號】    99,親,85
【裁判日期】    990730
【裁判案由】    否認婚生子女
【裁判全文】
臺灣桃園地方法院民事判決                99年度親字第85號
原      告    甲○○
被      告    乙○○
兼法定代理人  丙○○
上列當事人間否認婚生子女事件，本院於民國99年7 月16日言詞
辯論終結，判決如下：
    主      文
確認被告乙○○非被告丙○○自原告受胎所生之子。
訴訟費用由被告負擔。
    事實及理由
一、原告起訴主張：原告與被告丙○○曾為夫妻，兩人於民國92
    年7 月21日結婚，婚後被告丙○○時常幫忙照顧訴外人葉國
    傑因車禍成為植物人之妻，二人日久生情，私通款曲，被告
    丙○○於94年3 月22日產下被告乙○○，依法被告乙○○推
    定為原告與被告丙○○所生之子。其後原告與被告丙○○因
    迭生勃谿，兩人於96年12月17日離婚。詎原告於99年4 月27
    日竟獲被告丙○○告知被告乙○○實非原告之子，為此提起
    本件訴訟等語，並聲明：如主文所示。
二、被告則稱：同意原告之主張，被告乙○○確實並非原告的小
    孩等語。
三、本院判斷：
    按從子女出生日回溯第181日起至第302日止，為受胎期間；
    妻之受胎，係在婚姻關係存續中者，推定其所生子女為婚生
    子女；前項推定，夫妻之一方或子女能證明子女非為婚生子
    女者，得提起否認之訴；前項否認之訴，夫妻之一方自知悉
    該子女非為婚生子女，或子女自知悉其非為婚生子女之時起
    2年內為之，民法第1062條第1項及第1063條第1項、第2項、
    第3 項前段定有明文。原告主張被告丙○○在與其婚姻期間
    受胎並於94年3 月22日產下被告乙○○之事實，有兩造之戶
    籍謄本在卷可稽，堪信為真實，依上開規定，應推定被告乙
    ○○為原告與被告丙○○之婚生子。又原告主張被告乙○○
    非被告丙○○自原告受胎所生之事實，業據長庚醫療財團法
    人林口長庚紀念醫院鑑定被告乙○○及訴外人葉國傑之血液
    ，其鑑定報告略以：葉國傑與乙○○之父子關係確定率為99
    .9992%，因此「葉國傑是乙○○的親生父親」這一個假設由
    此次測試已實務上可以證實等語，有該院檢驗醫學科出具之
    親子鑑定報告附卷可參，且上情亦為被告所不爭執，是堪認
    原告之主張為真實。再原告主張其係於99年間始獲被告丙○
    ○告知被告乙○○非其婚生子女之事實，為被告所不爭執，
    亦堪信為真。從而，原告於知悉被告乙○○非其子女時起2
    年內提起本訴，否認被告乙○○為被告丙○○自原告受胎所
    生之婚生子，為有理由，應予准許。
四、訴訟費用負擔之依據：民事訴訟法第78條。
中    華    民    國    99    年    7     月    30    日
                            家事法庭  法  官  林曉芳
以上正本係照原本作成。
如對本判決上訴，須於判決送達後20日內向本院提出上訴狀。如
委任律師提起上訴者，應一併繳納上訴審裁判費。
中    華    民    國    99    年    7     月    30    日
                                      書記官  邱仕瀧

司法院資訊處製作；財團法人民間司法改革基金會備份。
